【裁判字號】    89,上訴,3060
【裁判日期】    900608
【裁判案由】    懲治盜匪條例等
【裁判全文】
臺灣高等法院刑事判決                          八十九年度上訴字第三六號
    上  訴  人
    即  被  告  甲○○
    指定辯護人  義務辯護人丁○○
右上訴人因懲治盜匪條例等案件，不服臺灣桃園地方法院八十八年度訴字第一○九七
號，中華民國八十九年六月十二日第一審判決（起訴案號：臺灣桃園地方法院檢察署
八十八年度偵緝字第六四八號、併辦案號：臺灣臺中地方法院檢察署八十八年度偵字
第一五四二三號、第一九三五四號、一九七六○號），暨移送併辦（臺灣臺中地方法
院檢察署八十九年度偵字第一四六九三號），提起上訴，本院判決如左：
    主  文
原判決撤銷。
甲○○共同連續意圖為自己不法所有，以強暴致使不能抗拒而取他人之物，累犯，處
有期徒刑拾參年，褫奪公權拾年。
扣案之西瓜刀貳把、開山刀壹把、塑膠玩具手槍壹支、無線電壹台、白色手套貳雙、
白色繩索壹條、麻繩壹綑、麻繩拾壹條、手拷壹付、頭套壹件、望遠鏡壹具、鞋子貳
雙、繩子貳條、鐵鍊壹條、瑞士刀壹支、膠帶貳捲、衣服貳件、長褲、頭褲各壹件、
仿「ＣＯＬＴ」廠半自動改造玩具手槍參支（含彈匣參個，槍枝管制編號00000
00000、0000000000及0000000000）、改造子彈拾發，均
沒收之。
    事  實
一、甲○○前因妨害自由案件，經台灣台中地方法院判處有期徒刑四月，於民國八十
    四年十一月二十二日以易科罰金執行完畢，詎仍不知悔悟，復基於意圖為自己不
    法所有之概括犯意，分別與附表一所示，或與徐永華（另案由台灣板橋地方法院
    審結），或與徐永華、邱顯國、周仕生、龍春樹，或與蕭合智等人（以上四人均
    分別另由台灣板橋地方法院檢察署檢察官偵查中），共同基於犯意之聯絡及行為
    之分擔，分別於附表一所示之時、地，以附表一所示之強暴方法，致附表一所示
    被害人辰○等人不能抗拒而取得其等財物，得手後，將所得之財物，或與如附表
    一所示之共犯徐永華等人朋分現金，或典當變賣金飾等物後花用殆盡。嗣於八十
    六年九月十二日下午二十二時許，在桃園縣八德市○○路○段四九０巷三十三號
    前，徐永華為警拘提到案，並於同日晚上十時三十分許，警方在徐永華位於同縣
    市○○路一三０七號住處扣得其所有供犯罪所用之西瓜刀二把、塑膠玩具手槍一
    支、無線電一台，白色手套二雙、白色繩索一條等物。又於同日晚上十時許，在
    桃園市○○街一巷十四之三號四樓查獲龍春樹，並扣得龍春樹所有供犯罪所用之
    開山刀一把、麻繩一綑、麻繩十一條。
二、甲○○基於同前之強盜犯意，為供強盜使用，先於八十六年間，在台中縣石岡鄉
    ○○路旁，以新台幣六萬元之代價，向廖鐵雲（另由檢察官偵查起訴）購買具有
    殺傷力之仿「ＣＯＬＴ」廠半自動改造玩具手槍三支（含彈匣三個），及供上述
    改造玩具手槍使用具殺傷力之改造子彈十八發（甲○○試射四發，鑑定時試射四
    發，剩餘十發）及不具殺傷力之子彈二發，未經許可而持有具殺傷力之改造玩具
    手槍三支，及供上述改造玩具手槍使用具殺傷力之改造子彈十八發。復基於不法
    所有之概括犯意聯絡及行為分擔，先於八十七年十月二十二日六時許，在台中縣
    大甲鎮○○路、光明路口，夥同年籍不詳之綽號「阿宏」之成年男子，以六角扳
    手之兇器竊取洪文琪所有車牌ＯＹ─一九七三號自用小客車一部得手；後於翌日
    （二十三日）上午六時許，在高雄縣鳳山市瑞興國小後門，夥同蔣仁祥以同樣方
    法竊取王秋菊所有車牌ＶＱ─一八二三號自用小客車車牌二面，得手後將之懸掛
    於前開車輛上，均以供強盜使用。並基於前開強盜之不法所有意圖，駕駛上開汽
    車分別與附表二所示綽號「阿宏」之成年男子、蔣仁祥（原名蔣達豐）、巳○○
    （以上二人另經台灣台中地方法院審理中）、詹森源（另案由台灣台中地方法院
    審結），或與綽號「阿宏」之成年男子、蔣仁祥、巳○○，或與詹森源、蔣仁祥
    ，或與游文國（另案由第十軍團司令部軍事檢察官偵查中），或與游文國、詹森
    源，或與張宏吉（另案由台灣台中地方法審結）、游文國，或與綽號「阿彬」之
    成年男子，或與張宏吉，或與游文政（另案由台灣台中地方法審結）、張宏吉，
    或與巳○○，或與劉錦龍（另案由台灣苗栗地方法檢察署檢察官偵查中）、巳○
    ○，或與劉錦龍，或與巳○○、蔣仁祥等人共同基於犯意之聯絡及行為之分擔，
    於附表二所示之時、地，以附表二所示之強暴方法，致使附表二所示被害人庚○
    ○等人不能抗拒而取得財物，得手後將所得之財物，或與如附表二所示之共犯詹
    森源等人朋分現金或典當變賣金飾、行動電話、服飾等物後花用殆盡，而提款卡
    、皮包、證件等則均已丟棄而無法尋獲。其於八十七年十二月三十日駕駛上開竊
    得之贓車違規停放於鳳山市灣頭南巷口時，為警執行違規拖吊，而於車上扣得甲
    ○○與其他共犯共有供作案用之頭套一件、望遠鏡一具、鞋子二雙、繩子二條、
    鐵鍊一條、瑞士刀一支、膠帶二捲、衣服二件、長褲、頭褲各一件。再於八十八
    年五月二十二日凌晨五時五分許，搭乘不知情之高舜所駕駛之車牌ＹＱ─八五二
    號計程車，在國道中山高速公路北向岡山收費站，遇警攔截臨檢趁機逃逸，而在
    其遺留車上之行李內扣得其所有供犯罪所用之上開仿「ＣＯＬＴ」廠半自動改造
    玩具手槍一支（含彈匣一個，槍枝管制編號0000000000）、子彈五顆
    （鑑定時試射二顆，剩餘三顆）。復於八十八年六月二十四日上午十一時三十分
    許，甲○○駕駛其於同年六月十九日二十二時許，在台中縣潭子鄉○○路○段三
    九八號前，以其所有可供兇器使用之一字起子，竊得林錝亮所有之ＲＷ─七六六
    三號自用小客車，為警於台中縣豐原市○○路二三六號前查獲，並於上開自用小
    車內當場查獲甲○○所有仿「ＣＯＬＴ」廠半自動改造玩具手槍貳支（含彈匣二
    個，槍枝管制編號0000000000及0000000000號）、改造子
    彈九發（鑑定時試射二顆，剩餘七顆）、及不具殺傷力之子彈二發、手銬一付等
    物，並供出上述附表二案情。
三、案經台北市政府警察局移送台灣板橋地方法院檢察署呈請台灣高等法院檢察署檢
    察長核轉台灣桃園地方法院檢察署檢察官偵查起訴暨高雄縣警警察局、台中縣警
    察局霧峰分局、內政部警政署國道公路警察局第五警察隊分別報請台灣高雄地方
    法院檢察署、台灣苗栗地方法院檢察署呈請台灣高等法院檢察署檢檢察長核轉台
    灣台中地方法院檢察署檢察官移送併辦。
    理  由
一、右揭全部犯罪事實，業據被告甲○○於本院九十年五月二十五日審理中坦承不諱
    ，並於偵查中（參見偵緝字第六四八號偵查卷第二四、二五頁、一五四二三號偵
    查卷第九至十三頁、三五、五一、五二）、原審審理中（原審卷第十一、十二頁
    、一八○頁、一一七頁一一八頁）對上開犯行坦承不諱，核與共犯徐永華、龍春
    樹（參見一九二九七號偵查卷第五、六、九、十四、二九、三十、三八頁）、游
    文政、張宏吉供述情節（參見一五四二三號偵查卷第一五○至一五二頁、一七一
    至一七二頁）相符，且右揭全部犯罪事實，業據被害人辰○、丙○○、辛○○、
    丑○○（以上四人部分參見同上偵查卷第十八至二三頁）、庚○○、戊○○、癸
    ○○、乙○○、壬○○、己○○、子○○、賴張秀琴、陳坤龍、寅○○、黃淑萍
    、楊淑芬、徐祥海、證人黃玉霞（以上十三人參見一五四二三號偵查卷第十五至
    十八、五四、五五、五七、八○、九○至九六、一三一至一三七頁、一四六九三
    號偵查卷第三三至三四頁、本院九十年三月二十一日調查筆錄）、被害人洪文琪
    、王秋菊（以上二人部分參見一九七六○號件警訊卷第五至九頁）等人於警訊、
    偵查、原審及本院調查中指訴明確，並有內政部警政署刑事警察局指紋鑑定書一
    紙、贓物認領收據二紙附卷（參見一九七六○號警訊卷第六、九、一二至一四頁
    ）可稽，且有西瓜刀二把、開山刀一把、塑膠玩具手槍一支、無線電一台，白色
    手套二雙、白色繩索一條、麻繩一綑、麻繩十一條、頭套一件、望遠鏡一具、鞋
    子二雙、繩子二條、鐵鍊一條、瑞士刀一支、膠帶二捲、衣服二件、長褲、頭褲
    各一件、手銬一付扣案可憑。再扣案在被告甲○○遺留車牌ＹＱ─八五二號計程
    車上之行李內之上開仿「ＣＯＬＴ」廠半自動改造玩具手槍一支（含彈匣一個，
    槍枝管制編號0000000000）、子彈五顆（鑑定時試射二顆，剩餘三顆
    ），及在ＲＷ─七六六三號自用小客車查獲仿「ＣＯＬＴ」廠半自動改造玩具手
    槍二支（含彈匣二個，槍枝管制編號0000000000及00000000
    00號）、改造子彈九發（鑑定時試射二顆，剩餘七顆），經送內政部警政署刑
    事警察局鑑驗結果，槍枝部分均係以仿「ＣＯＬＴ」廠半自動手槍製造之玩具手
    槍更換已貫通土造金屬槍管而成，子彈部分係土造金屬彈殼加裝直徑九ＭＭ圓錐
    型金屬彈頭而成可擊發，均具有殺傷力等情，亦有該局八十八年五月三十一日刑
    鑑字第四八五三九號、八十八年六月二十五日刑鑑字第五九五九四號鑑驗結果通
    知書二份附卷（一九三五四號案警訊卷第六頁、一五四二三號偵查卷第六五頁）
    ）足稽。至被告雖辯稱就附表二部分之事實係主動向警方供出有屬於自首，然被
    告所犯連續犯之附表一部分之犯罪事實，於被告被逮捕前即因共同正犯徐永華、
    龍春樹之供述而發覺，是附表二部分之供述，應為偵查中之自白而非自首。本件
    事證明確，被告之犯行洵堪認定。
二、核被告所為，就附表一編號一、三、四、附表二部分係犯有懲治盜匪條例第五條
    第一項第一款之盜匪罪，就附表一編號二部分係犯同條第二項、第一項第一款之
    盜匪未遂罪，並犯槍砲彈藥刀械管制條例第十一條第四項之未經許可持有可發射
    子彈具殺傷力之改造玩具手槍罪、同條例第十二條第四項之未經許可持有子彈罪
    ，刑法第三百二十一條第三款之攜帶兇器竊盜罪。而被告意圖供自己犯罪之用而
    持有軍用槍砲、子彈，雖構成刑法第一百八十七條之罪，但槍砲彈藥刀械管制條
    例第十一條第四項之非法持有可發射子彈具殺傷力之改造玩具手槍罪及同條例第
    十二條第四項之非法持有子彈罪，為刑法第一百八十七條之特別法，應優先適用
    之。再被告所犯附表一編號一、附表二編號一、四十二、十三部分，係同時迫使
    被害人二人以上不能抗拒，而強取財物，係以一行為侵害數個人身自由及財產法
    益而觸犯數個同種類之強盜罪，均為想像競合犯，應從一重仍以盜匪一罪處斷。
    被告分別與邱顯國、周仕生、徐永華、龍春樹等人就附表一編號一、二；與蕭合
    智就附表一編號三；與徐永華就附表一編號四所示之各強盜罪間；與綽號「阿宏
    」之成年男子、蔣仁祥、巳○○、詹森源等人就附表二編號一；與綽號「阿宏」
    之成年男子、蔣仁祥、巳○○等人就附表二編號二；與詹森源、蔣仁祥等人就附
    表二編號三；與游文國就附表二編號四；與游文國、詹森源等人就附表二編號五
    ；與張宏吉、游文國等人就附表二編號六；與綽號「阿彬」之成年男子就附表二
    編號七；與張宏吉就附表二編號八；與游文政、張宏吉等人就附表二編號九；與
    巳○○就附表二編號十；與劉錦龍就附表二編號十一；與巳○○、蔣仁祥等人就
    附表二編號十二所示之各持有改造槍、彈及強盜罪間；與綽號「阿宏」之成年男
    子，及與蔣仁祥，就各次竊盜罪間，均有犯意之聯絡及行為之分擔，均為共同正
    犯。又被告先後多次竊盜、多次強盜既遂及一次強盜未遂犯行，各時間緊接、各
    犯罪構成要件相同，顯各係基於概括犯意為之，均應依連續犯規定論以一罪之刑
    法第三百二十一條第三款之攜帶兇器竊盜罪及懲治盜匪條例第五條第一項第一款
    之盜匪既遂罪，並均加重其刑，無期徒刑部分不得加重。另被告所犯盜匪、持有
    改造手槍罪、加重竊盜罪間，有方法結果之牽連犯關係，應從一重之連續盜匪既
    遂罪處斷。被告前因妨害自由案件，經台灣台中地方法院判處有期徒刑四月確定
    ，於八十四年十一月二十二日易科罰金執行完畢，有本院被告全國前案紀錄表在
    卷足稽，其於前案執行完畢後五年內再犯本件有期徒刑以上之罪，為累犯，應依
    刑法第四十七條之規定遞加重其刑，無期徒刑不得遞予加重。公訴人雖僅就被告
    附表一部分起訴，然被告其餘併案附表二之部分犯行，與起訴部分有牽連犯及連
    續犯之裁判上一罪關係，為起訴效力所及，本院自得併予審判。又刑法第五十五
    條所謂從一重處斷，係指從一重罪處斷，意即就所觸犯之數罪中，擇其法定刑最
    重之一罪予以處罰，不再論以輕罪。而法院就同一罪刑所適用之法律，無論係對
    罪或刑或保安處分，除法律別有規定外，均應本統一性或整體性之原則而適用之
    ，不容任意割裂而適用不同之法律。本件既認上訴人牽連犯連續盜匪罪及未經許
    可持有槍彈罪，從一重之連續盜匪罪處斷，自無庸依槍砲彈藥刀械管制條例第十
    九條第一項規定，諭知應於刑之執行完畢或赦免後，令入勞動場所強制工作三年
    ，最高法院八十七年台上字第三一五二號判決可資參照，附此敘明。
三、原審認被告罪證明確，予以論罪科刑，固非無見。惟原審認被告於八十八年四月
    間某日，在台中市北屯區廓子巷內，與劉錦龍、巳○○等三人持具有殺傷力之改
    造玩具手槍一把，於台中市○○路尾隨一騎乘機車之不詳姓名中年女子，至上址
    後劉錦龍持槍控制其之行動，致使其不能抗拒，而強取其之提款卡一張，及以不
    正之方法逼其供出秘碼後，至台中市○○路與國泰街口之某商銀提款機自動付款
    設備詐領六千元部分，並不能證明，如本院指駁如后，是原審此部分亦認定構成
    犯罪，顯有不當。被告以原審量刑過重，且合於刑法第五十九條減刑之要件提起
    上訴，固無理由。惟原判決既有如上可議之處，自應由本院將原判決撤銷改判。
    爰審酌被告年輕力壯，竟不思以正途賺取報酬，而共同持槍強盜、對於社會治安
    構成重大威脅，造成人心不安，惟並未持械對被害人傷害、事後坦承所犯、深具
    悔意之犯罪動機、目的、手段、及犯後態度等一切情狀，量處如主文第二項所示
    之刑，又其犯罪性質有褫奪公權之必要，併予宣告褫奪公權十年。扣案之仿「Ｃ
    ＯＬＴ」廠半自動改造玩具手槍三支（含彈匣）、子彈十顆，均係違禁物；另扣
    案之西瓜刀二把、開山刀一把、塑膠玩具手槍一支、無線電一台，白色手套二雙
    、白色繩索一條、麻繩一綑、麻繩十一條、手銬一付、頭套一件、望遠鏡一具、
    鞋子二雙、繩子二條、鐵鍊一條、瑞士刀一支、膠帶二捲、衣服二件、長褲、頭
    褲各一件，均係被告及共犯徐永華與龍春樹等所有之物，且供本件強盜犯罪所用
    之物，業據被告供承在卷，應分別依刑法第三十八條第一項第一款、第二款之規
    定，併予宣告沒收。至被告盜匪所得之物，業已花用殆盡或丟棄，此據被告甲○
    ○供述明確，本院自無庸為發還之諭知，附此敘明。
四、檢察官移送併辦（台灣台中地方法院檢察署八十八度偵字第一五四二三號）意旨
    另以：被告甲○○於八十八年四月間某日，在台中市北屯區廓子巷內，與劉錦龍
    、巳○○等三人持具有殺傷力之改造玩具手槍一把，於台中市○○路尾隨一騎乘
    機車之不詳姓名中年女子，至上址後劉錦龍持槍控制其之行動，致使其不能抗拒
    ，而強取其之提款卡一張，及以不正之方法逼其供出秘碼後，至台中市○○路與
    國泰街口之某商銀提款機自動付款設備詐領六千元。及其於八十八年六月十九日
    二十二時許，在台中縣潭子鄉○○路○段三九八號前，以其所有可供兇器使用之
    一字型起子，竊得林錝亮所有之ＲＷ─七六六三號自用小客車云云。被告甲○○
    雖於本院九十年五月二十五日審理中坦承有強盜被害人即不詳姓名中年婦人財物
    之犯行，且於警訊中自白於八十八年四月間某日，在台中市北屯區廓子巷內，與
    劉錦龍、巳○○等三人持具有殺傷力之改造玩具手槍一把，於台中市○○路尾隨
    一騎乘機車之不詳姓名中年女子，至上址後劉錦龍持槍控制其之行動，致使其不
    能抗拒，而強取其之提款卡一張，及以不正之方法逼其供出秘碼後，至台中市○
    ○路與國泰街口之某商銀提款機自動付款設備詐領六千元等情（參見一五四二三
    號偵查卷第七七頁），然被告於本院調查中先否認有該犯行，其供述已屬前後不
    一，未足盡信，且被告所供之共犯劉錦龍及巳○○於偵查中、原審中均未供承有
    此部分犯行，亦無被害人之指訴以為佐證，尚難遽為採信被告此部分無補強證據
    之自白，而認與事實相符，綜上所述，尚難認被告犯有上開強盜犯行。此外，復
    無其他積極證據足資證明被告有移送併辦所指此部分之犯行，自屬不能證明被告
    犯罪。再被告係於八十八年六月十九日竊得被害人林錝亮所有車牌ＲＷ─七六六
    三號自用小客車，此為被害人林錝亮於警訊中陳稱無訛，並有車輛竊盜查詢報表
    一份在卷（參見同上偵查卷第十八、二五頁）可憑，但查，此次竊車行為時間係
    於本院認定被告犯附表所示之罪以後之事，且被告於原審調查中堅決否認上開竊
    盜係供預備盜匪之用（參見原審卷第一八一頁），核與被告前於偵查及原審調查
    中供承八十七年十月二十二日六時許，以六角扳手之兇器竊取被害人洪文琪所有
    車牌ＯＹ─一九七三號自用小客車一部及於翌日（二十三日）上午六時許，在高
    雄縣鳳山市瑞興國小後門，竊取王秋菊所有車牌ＶＱ─一八二三號自用小客車車
    牌二面，得手後將之懸掛於前開車輛上，均以供前開附表二所示強盜行為所使用
    （參見一九七六○號偵查警訊卷第二頁、原審卷第一八一頁），被告此次竊車之
    目的，顯與本院認定有罪部分之竊車目的不同，且查此次竊車時間與上開認定有
    罪之竊盜之犯罪時間相差近一年，犯罪動機既不相同，時間又隔一年，顯係分別
    起意，犯意個別，自無從認定係屬概括犯意，而無連續犯之可言。是上述部分與
    本院上開論罪部分，無連續犯及牽連犯之裁判上一罪關係，自非為起訴效力所及
    ，本院無從併予審判，是上開部分應退回承辦檢察官另行處理，附此敘明。
據上論斷，應依刑事訴訟法第三百六十九條第一項前段、第三百六十四條、第二百九
十九條第一項前段，懲治盜匪條例第五條第一項第一款、第八條，槍砲彈藥刀械管制
條例第十一條第四項、第十二條第四項，刑法第十一條前段、第二十八條、第五十六
條、第三百二十一條第一項第三款、第五十五條、第四十七條、第三十七條第二項、
第三十八條第一項第一款、第二款，罰金罰鍰提高標準條例第一條前段，判決如主文
。
本案經檢察官吳國南到庭執行職務。
中      華      民      國    九十      年      六      月      八      日
                              臺灣高等法院刑事第二十三庭
                                  審判長法  官  黃  瑞  華
                                        法  官  吳      燦
                                        法  官  雷  雯  華
右正本證明與原本無異。
如不服本判決應於收受送達後十日內向本院提出上訴書狀，其未敘述上訴之理由者並
得於提起上訴後十日內向本院補提理由書（均須按他造當事人之人數附繕本）。
                                        書記官  陳  思  云
中      華      民      國    九十      年      六      月     十一     日
附錄本案論罪科刑全部法條：
懲治盜匪條例第五條第一項第一款：
有左列行為之一者，處無期徒刑或七年以上有期徒刑：
 一、意圖為自己或第三人不法所有，以強暴、脅迫、藥劑、催眠術或他法致使不能
     抗拒而取他人之物或使其交付者。
槍砲彈藥刀械管制條例第十一條第四項：
未經許可，持有、寄藏或意圖販賣而陳列第一項所列槍砲者，處一年以上七年以下有
期徒，併科新臺幣七百萬元以下罰金。
槍砲彈藥刀械管制條例第十二條第四項
未經許可持有、寄藏或意圖販賣而陳列子彈者，處五年以下期徒刑、併科新臺幣三百
萬元以下罰金。
刑法第三百二十一條第一項第三款：
犯竊盜罪而有左列情形之一者，處六月以上五年以下有期徒刑：
三、攜帶兇器而犯之者。
附表一：
┌─┬──────┬──────┬───────────┬───────┐
│編│犯 罪 時 間 │犯 罪 地 點 │犯    罪    方    法  │所  得  財  物│
│號│（民  國）  │            │                      │（新  台  幣）│
├─┼──────┼──────┼───────────┼───────┤
│一│八十六年八月│桃園縣桃園市│與邱顯國、周仕生、徐永│男用手表二支、│
│  │十六日晚上二│國際路二段二│華、龍春樹等五人分持麻│現金三萬元。  │
│  │十三時許    │二一號辰○所│繩、白手套、不具殺傷力│              │
│  │            │經營之傢俱行│之玩具手槍、西瓜刀、開│              │
│  │            │住處        │山刀、膠帶等物，由邱顯│              │
│  │            │            │國開車兼把風，其餘四人│              │
│  │            │            │侵入上開傢俱行（侵入住│              │
│  │            │            │宅部分未據告訴) ，喝令│              │
│  │            │            │辰○及其姓名不詳之友人│              │
│  │            │            │趴下，再以麻繩反綁彼二│              │
│  │            │            │人之雙手，以膠帶矇住彼│              │
│  │            │            │二人之眼睛，致使辰○等│              │
│  │            │            │二人不能抗拒，而強取其│              │
│  │            │            │二人之財物得逞。      │              │
├─┼──────┼──────┼───────────┼───────┤
│二│八十六年八月│桃園縣八德市│與邱顯國、周仕生、徐永│未得財物      │
│  │二十八日凌晨│興豐路丙○○│華、龍春樹等五人分持開│              │
│  │一時四十分許│所經營之千德│山刀、西瓜刀各一把等物│              │
│  │            │祥釣魚池    │由邱顯國開車、龍春樹把│              │
│  │            │            │風，其餘三人進入上開釣│              │
│  │            │            │魚池後，由徐永華持開山│              │
│  │            │            │刀抵住丙○○之脖子，正│              │
│  │            │            │欲將丙○○押往房間時，│              │
│  │            │            │丙○○乘隙逃離而向在釣│              │
│  │            │            │魚池之客人求救，徐永華│              │
│  │            │            │等人見事跡敗露而迅速逃│              │
│  │            │            │離現場而未得逞。      │              │
├─┼──────┼──────┼───────────┼───────┤
│三│八十六年九月│桃園縣大溪鎮│與蕭合智二人，由蕭合智│現金約二、三萬│
│  │八日晚上十一│辛○○所經營│手持玩具手槍，進入上開│元            │
│  │時許        │之之民眾釣蝦│釣魚場後，喝令辛○○扒│              │
│  │            │場          │下，再以麻繩反綁辛○○│              │
│  │            │            │雙手，致使辛○○不能抗│              │
│  │            │            │，而強取其天財物得逞。│              │
│  │            │            │ （起訴書誤載三人）   │              │
├─┼──────┼──────┼───────────┼───────┤
│四│八十六年九月│桃園縣桃園市│與徐永華二人侵入丑○○│現金約二萬餘元│
│  │九日晚上八時│中山路一二一│住宅（侵入住宅部分未據│              │
│  │三十分許    │六巷五弄三之│告訴) ，並由徐永華持上│              │
│  │（起訴書誤載│一號丑○○所│開玩具手槍喝令丑○○交│              │
│  │晚上八時許）│經營之飲料批│付財物，復由甲○○持膠│              │
│  │            │發店住處    │帶矇住丑○○之眼睛，致│              │
│  │            │            │丑○○不能抗拒，而強行│              │
│  │            │            │取走財物得逞。        │              │
└─┴──────┴──────┴───────────┴───────┘
附表二：
┌─┬──────┬──────┬───────────┬───────┐
│編│犯 罪 時 間 │犯 罪 地 點 │犯    罪    方    法  │所  得  財  物│
│號│（民  國）  │            │                      │（新  台  幣）│
├─┼──────┼──────┼───────────┼───────┤
│一│八十七年三月│彰化縣彰化市│由綽號「阿宏」之成年男│行動電話二支、│
│  │上旬某日凌晨│林森路一九二│子指引作案地點後，與劉│現金約八萬元。│
│  │四時三十分許│號庚○○所經│宗翰、詹森源、蔣仁祥等│              │
│  │            │營之海底城釣│四人分持具有殺傷力之改│              │
│  │            │蝦場        │造玩具手槍三把、西瓜刀│              │
│  │            │            │一把，進入上開釣蝦場後│              │
│  │            │            │，喝令庚○○及在場客人│              │
│  │            │            │趴下，及交出財物，致使│              │
│  │            │            │庚○○等人不能抗拒，而│              │
│  │            │          │強取其等之財物得逞。（│              │
│  │            │            │蔣仁祥原名蔣達豐）    │              │
├─┼──────┼──────┼───────────┼───────┤
│二│八十七年四月│彰化縣彰化市│由綽號「阿宏」之成年男│現金約六萬八千│
│  │八日上午六時│林森路一一五│子指引作案地點後，與劉│元、身分證、提│
│  │三十分許    │號戊○○所任│宗翰、蔣仁祥等三人分持│款卡、信用卡各│
│  │            │職之金龍釣蝦│具有殺傷力之改造玩具手│一張。        │
│  │            │場          │槍二把，進入上開釣蝦場│              │
│  │            │            │後，喝令戊○○趴下，及│              │
│  │            │            │交出財物，致使戊○○不│              │
│  │            │            │能抗拒，而強取其等之財│              │
│  │            │            │物得逞。              │              │
├─┼──────┼──────┼───────────┼───────┤
│三│八十七年五月│台中縣潭子鄉│與詹森源、蔣仁祥等三人│現金約二十九萬│
│  │十九日早上六│雅潭路三五六│分持具有殺傷力之改造玩│元、行動電話一│
│  │時五分許    │巷一之十號陳│具手槍二把，進入上開釣│支、提款卡一張│
│  │            │福耀所經營之│蝦場後，控制癸○○行動│、資料一批。  │
│  │            │北海岸釣蝦場│，致使癸○○不能抗拒，│              │
│  │            │            │而強取其等之財物得逞。│              │
├─┼──────┼──────┼───────────┼───────┤
│四│八十七年九月│台中縣潭子鄉│與游文國等二人分持具有│現金約十萬元、│
│  │十日晚上十一│中山路三段二│殺傷力之改造玩具手槍二│手錶二隻、鑽石│
│  │時許        │一二之四號李│把，進入上開汽車商行辦│一顆、金項鍊一│
│  │            │元德所經營之│公室後，控制乙○○、陳│條。          │
│  │            │信安汽車商行│健來、及其姓名不詳之友│              │
│  │            │            │人五人之行動，致使李元│              │
│  │            │            │德等五人不能抗拒，而強│              │
│  ││            │取其等之財物得逞。    │              │
├─┼──────┼──────┼───────────┼───────┤
│五│八十七年十月│台中市○○路│與詹森源、游文國等三人│現金約二萬八千│
│  │二十四日晚上│一七六之十號│分持具有殺傷力之改造玩│元、服飾、金子│
│  │八時五十分許│己○○所經營│具手槍一把、開山刀一把│約值二十萬元。│
│  │            │之公爵服飾  │進入上開服飾店，控制林│              │
│  │            │            │嘉德行動，致使其不能抗│              │
│  │            │            │拒，而強取其之財物得逞│              │
│  │            │            │。                    │              │
├─┼──────┼──────┼───────────┼───────┤
│六│八十八年二月│高雄市光復三│與張宏吉、游文國等三人│現金約四十萬元│
│  │十四日晚上十│街七十九號董│分持具有殺傷力之改造玩│、行動電話一支│
│  │一時三十分許│士成所經營之│具手槍二把，跟蹤被害人│。            │
│  │            │捷統五金賣場│卯○○至上開賣場住處前│              │
│  │            │前          │，控制卯○○行動，致使│              │
│  │            │            │卯○○不能抗拒，而強取│              │
│  │            │            │其之財物得逞。        │              │
├─┼──────┼──────┼───────────┼───────┤
│七│八十八年三月│高雄縣鳳山市│與綽號「阿彬」之成年男│現金約十三萬元│
│  │十六日凌晨一│光華東路西五│子二人，持具有殺傷力之│、行動電話一支│
│  │時四十分許  │巷垃圾場前  │玩具手槍一把，跟蹤被害│。            │
│  │            │            │人子○○，至上開垃圾場│              │
│  │            │            │前，控制子○○行動，致│              │
│  │            │            │使子○○不能抗拒，而強│              │
│  │            │            │取其之財物得逞。      │              │
├─┼──────┼──────┼───────────┼───────┤
│八│八十八年四月│嘉義縣番路鄉│與張宏吉等二人分持具有│現金約五十八萬│
│  │五日晚上九時│菜公店一三八│殺傷力之改造玩具手槍二│元、行車及駕駛│
│  │四十分許    │號賴張秀琴所│把，進入上開土窯雞店後│執照、身分證、│
│  │            │經營之菜公店│，控制賴張秀琴行動，致│健保卡、郵局及│
│  │            │土窯雞店    │使賴張秀琴不能抗拒，而│農會存摺各一枚│
│  │            │            │強取其之財物得逞。    │及印章二枚。  │
├─┼──────┼──────┼───────────┼───────┤
│九│八十八年四月│台中市南屯區│與游文政、張宏吉等三人│現金約四十六萬│
│  │七日晚上九時│五權西路二段│分持具有殺傷力之改造玩│元。          │
│  │三十分許    │八八八號陳坤│具手槍二把、西瓜刀一把│              │
│  │            │龍所經營之永│進入上開汽車商行後，控│              │
│  │            │利汽車商行  │制陳坤龍行動，致使其不│              │
│  │            │            │能抗拒，而強取其之財物│              │
│  │            │            │得逞。                │              │
├─┼──────┼──────┼───────────┼───────┤
│十│八十八年四月│苗栗縣公館鄉│與巳○○等二人分持具有│現金約七、八千│
│  │十八日凌晨二│館南村石墦路│殺傷力之改造玩具手槍二│元、身分證一張│
│  │時三十分許  │五號寅○○住│把，尾隨被害人寅○○，│、信用卡一張、│
│  │            │處前        │趁其欲開啟房門時，本欲│駕照一張。    │
│  │            │            │搶奪其皮包，但為其發現│              │
│  │            │            │反抗，改開槍示警，致使│              │
│  │            │            │其不能抗拒，而強取其之│              │
│  │            │            │財物得逞。            │              │
├─┼──────┼──────┼───────────┼───────┤
│十│八十八年五月│苗栗縣苗栗市│與劉錦龍等二人持具有殺│現金約二千元、│
│一│四日下午四時│忠孝路五十八│傷力之改造玩具手槍一把│皮包一只（內有│
│  │許          │號黃淑萍任職│，由甲○○進入上開遊樂│健保卡一張、捐│
│  │            │之小叮噹遊樂│場、劉錦龍在外把風後，│血卡一張、身分│
│  │        │場          │控制黃淑萍及在場客人之│證一張、行照一│
│  │            │            │行動，及命黃淑萍交出財│張）。        │
│  │            │            │物，致使黃淑萍不能抗拒│              │
│  │            │            │，而強取黃淑萍之財物得│              │
│  │            │            │逞。                  │              │
├─┼──────┼──────┼───────────┼───────┤
│十│八十八年五月│新竹市○○路│與巳○○、蔣仁祥等三人│現金約四、五萬│
│二│五日晚上十時│二段一三八六│分持具有殺傷力之改造玩│元。          │
│  │許          │號楊淑芬所經│具手槍一把、西瓜刀二把│              │
│  │            │營之新聖地海│，進入上開餐廳後，控制│              │
│  │            │鮮餐廳      │卓鈞聖、楊淑芬行動，及│              │
│  │            │            │命交出財物，致使其等不│              │
│  │            │            │能抗拒，而強取其等之財│              │
│  │            │            │物得逞。          │              │
├─┼──────┼──────┼───────────┼───────┤
│十│八十七年六月│台中縣豐原市│持上開持具有殺傷力之改│現金約八萬元及│
│三│上旬某日    │永康路一○五│造玩具手槍一把，命徐祥│印章二枚、榴槤│
│  │            │巷三十四巷九│海交出財物，致使不能抗│一個。        │
│  │            │之一號前    │拒，而強取其財物。    │              │
│  │            │            │                      │              │
└─┴──────┴──────┴───────────┴───────┘


司法院資訊處製作；財團法人民間司法改革基金會備份。
